【裁判字號】    92,訴緝,8
【裁判日期】    920227
【裁判案由】    搶奪
【裁判全文】
臺灣高雄地方法院刑事判決                            九十二年度訴緝字第八號
    公  訴  人  臺灣高雄地方法院檢察署檢察官
    被      告  丁○○
右列被告因搶奪案件，經檢察官提起公訴（九十一年度偵字第三八○○號），本院判
決如左：
    主  文
丁○○共同意圖為自己不法之所有，而搶奪他人之動產，累犯，處有期徒刑壹年。
    事  實
一、丁○○（身分證統一編號前為Ｚ000000000號，後因故變更）自民國八
    十一年十二月間起，曾因犯有贓物、違反麻醉藥品管理條例案件等罪，經法院判
    決確定執行完畢，最近一次於八十五年五月間，因違反麻醉藥品管理條例案件，
    經本院於八十五年八月六日以八十五年度易字第四一二一號刑事判決判處有期徒
    刑六月確定，另於八十六年三月二十六日縮短刑期執行完畢，猶仍不知悔改，復
    意圖為自己不法之所有，於九十一年二月五日上午十時許，夥同鍾斌忠（另案由
    臺灣高雄地方法院檢察署通緝偵辦中），二人共同基於犯意聯絡，由丁○○騎乘
    乙部未懸掛號牌之機車附載鍾斌忠行駛，途經高雄市前鎮區○○○路布魯樂谷水
    上樂園前，見乙○○單獨一人騎乘腳踏車經過，即將乙○○攔下，由丁○○下車
    向乙○○佯稱：渠之手機沒電，欲借手機使用云云；詎丁○○竟利用乙○○拿出
    手機【ＮＯＫＩＡ（起訴書誤繕為「ＮＯＫＩＯ」）廠牌，八二五○機型，序號
    00000000000000號（起訴書誤繕為0000000000000
    00號），含ＳＩＭ卡】一支未及防備之際，遂下手搶奪該支手機，得手後，旋
    即與鍾斌忠二人共同騎乘上開機車逃逸；旋於是日下午二時許，由丁○○持該支
    手機至高雄市○○區○○路與文橫路口之臺灣銀行苓雅分行前，以新臺幣四千元
    之價格，賣給不知情之公益彩券業者甲○○收受（ＳＩＭ卡部分，業由丁○○另
    行交予友人綽號「黑仔」之人）。嗣於九十一年二月七日上午十一時許，乙○○
    在高雄市○鎮區○○路附近發現丁○○蹤跡後，立即就近向警察機關報告，經警
    於同日上午十一時五十分許，在高雄市○鎮區○○街二八○巷二八號查獲丁○○
    一人，並循線從不知情之甲○○身上取出上開手機一支。
二、案經高雄市政府警察局前鎮分局報請臺灣高雄地方法院檢察署檢察官偵查起訴，
    嗣經本院通緝後到案。
    理  由
一、訊據被告丁○○對於右揭事實均坦承不諱，核與被害人乙○○先後於警詢及本院
    審理中指訴及證述情節相符，並據證人甲○○分別於警詢及本院審理中到庭結證
    綦詳，復有高雄市政府警察局前鎮分局扣押筆錄、贓物認領保管收據、被害人乙○○手機出廠條碼影本、被害人乙○○指認被告丁○○之嫌疑人指認表照片及上
    開未懸掛號之機車照片四幀等資料在卷可稽，足認被告於本院審理中之自白與事
    實相符，堪認為真實。是本案事證已臻明確，被告搶奪犯行洵堪認定，應予依法
    論科。
二、核被告丁○○所為，係犯刑法第三百二十五條第一項之普通搶奪罪。而被告與鍾
    斌忠二人具有犯意連絡及行為分擔，為共同正犯。又被告前曾於八十五年五月間
    ，因違反麻醉藥品管理條例案件，經本院於八十五年八月六日以八十五年度易字
    第四一二一號刑事判決判處有期徒刑六月確定，另於八十六年三月二十六日縮短
    刑期執行完畢等情，有臺灣高雄地方法院檢察署刑案資料查註紀錄表、臺灣高等
    法院被告全國前案紀錄表及本院被告院內索引卡紀錄表各乙份在卷可按，渠前受
有期徒刑執行完畢，於五年以內再犯本案最重本刑為有期徒刑以上之罪，為累犯
    ，應依刑法第四十七條之規定加重其刑。爰審酌被告自八十一年十二月間起，曾
    因犯有贓物、違反麻醉藥品管理條例案件等罪，經法院判決確定執行完畢，素行
    不端，正值青壯年時期，不思循合法正當途徑獲致財富，竟憑恃身強體健，搶奪
    被害人財物變賣花用，嚴重破壞社會治安，戕害被害人身心甚鉅，且恣意侵奪被
    害人所持有之財物，惡性難謂輕微，惟姑念及渠犯罪後坦承犯行，態度尚可，且
    斟酌被告之犯罪動機、目的、手段及所生危害程度，實際上並未傷害被害人身體
    或生命等一切情狀，量處如主文所示之刑，以示警懲。
三、又移送併案審理（九十一年度偵字第五四四七號）另以：被告丁○○與劉三泰（
    已由檢察官偵查終結認為前案確定判決效力所及，而於九十一年三月二十九日以
    九十一年度偵字第五四四七號為不起訴處分在案）共同意圖為自己不法所有，於
    九十年八月二十二日上午七時許，在高雄市○○○路某處，搭乘被害人庚○○所
    駕駛牌照號碼Ｄ二—一三三號營業小客車，行經高雄市前鎮區○○○路與育樂路
    交岔路口之長青醫院前，趁被害人庚○○下車上廁所之際，竊取被害人庚○○置
    放在車上之行動電話（ＭＯＴＯＲＯＬＡ，機型為ＣＤ九二八型，ＳＩＭ卡晶片
    號碼為0000000000號）乙支，隨即下車離開現場，嗣經被害人庚○○
    返回發現行動電話手機遭竊，報警循線查獲上情。又被告丁○○復於九十年八月
    二十二日下午七時許，搭乘被害人丙○○駕駛牌照號碼ΖＥ—○○二號營業小客
    車，至高雄市前鎮區○○○路與育樂路口時，未付車資，要求被害人丙○○在長
    青醫院外等候，並將上開門號之行動電話一支及ＳＩＭ卡一枚放置在車上後，逕
    行離去，因認被告丁○○涉犯有刑法第三百二十條第一項之普通竊盜及同法第三
    百三十九條之詐欺等罪嫌。檢察官認此部分併案事實與上揭有罪部分有連續犯之
    裁判上一罪關係，委實不合，蓋此部分併案事實既係涉犯刑法第三百二十條第一
    項之普通竊盜及同法第三百三十九條之詐欺等罪嫌，應與上揭普通搶奪犯罪無連
    續犯之裁判上一罪關係甚明，足認檢察官此部分移送併案審理，容有未洽，應予
    退回檢察官另行偵查處理，附此敘明。
四、至移送併案審理意旨（九十一年度偵緝字第一七七四號）略以︰被告丁○○意圖
    為自己不法之所有，於九十一年九月二十一日上午九時十五分許，由不知情之戊○○（已由檢察官於九十一年十一月二十七日偵查終結，認罪嫌不足而以九十一
    年度偵字第二一一七四號不起訴處分確定在案），騎乘牌照號碼ＮＢＷ—五二九
    號重型機車附載被告丁○○行駛，至高雄市小港區○○○路四號「唐榮鐵工廠」
    對面工地前之南下機慢車道旁，被告丁○○下車向被害人己○○佯稱︰欲借手機
    使用云云，被害人己○○遂將南韓三星（ＳＡＭＳＵＮＧ）廠牌，Ａ二八八機型
    之手機一支（含ＳＩＭ卡）交予被告丁○○使用，被告丁○○撥打一通電話後，
    將該支手機返還被害人己○○後，不旋踵，再向被害人己○○訛稱︰借用手機云
    云，被害人己○○不疑有他，將該支手機再度交予被告丁○○後，即爬上挖土機
    準備操作施工而未及防備，被告丁○○見狀，手持該支手機拔腿逃逸，並跳至戊○○重型機車上，因戊○○拒絕騎走，而由被害人己○○自後方抓住被告丁○○
    後，取回該支手機，嗣後，被告丁○○趁被害人己○○報警之際，逃逸無蹤，因
    認被告丁○○涉犯有刑法第三百二十五條第一項之普通搶奪罪嫌云云。
  (一)此部分併案事實，業據被告丁○○自承在卷，並有證人己○○、戊○○於本院審
    理中到庭結證綦詳，又有贓物認領保管切結書、扣押筆錄及贓物照片乙幀等附卷
    足憑，殊與前揭有罪事實，係被告丁○○趁被害人乙○○未及防備之際，搶奪被
    害人乙○○手機一支等情顯有不同，是否應論以搶奪罪，猶有疑義。
  (二)其次，此部分併案事實之時間與上揭有罪部分之時間間隔七月有餘，顯難遽以目
    前卷證資料，逕認有何連續犯之裁判上一罪關係，遑論此部分併案事實，究係應
    論以併案意旨所指摘之搶奪罪嫌，抑或應論以詐欺取財罪嫌，已如前述。
  (三)是以，此部分移送併案審理部分，殊難認與上揭有罪部分有何連續犯之裁判上一
    罪關係，故檢察官移送併案審理，洵屬未洽，應退由檢察官另行偵查處理之，併
    此指明。
據上論斷，應依刑事訴訟法第二百九十九條第一項前段，刑法第二十八條、第三百二
十五條第一項、第四十七條，判決如主文。
本案經檢察官李允煉到庭執行職務。
中      華      民      國    九十二    年      二      月    二十七    日
                                  臺灣高雄地方法院刑事第四庭
                                      法  官    劉定安
右正本證明與原本無異。
如不服本判決，應於判決送達後十日內，向本院提出上訴狀。
                    書記官    蔡莉娟
中    華    民    國      九十二      年      三      月      四      日
附錄本案論罪科刑法條全文︰
中華民國刑法第三百二十五條第一項
意圖為自己或第三人不法之所有，而搶奪他人之動產者，處六月以上五年以下有期徒
刑。


司法院資訊處製作；財團法人民間司法改革基金會備份。
